# 已批准但未签约符合资本承诺定义吗？有条文支持吗？

提问人：xuanzi123 时间：2016-03-08 12:06:23
已批准但未签约符合资本承诺的定义吗？有相关的条文支持吗？我查了证监发[2001]160号“关于发布《公开发行证券的公司信息披露编报规则第 15 号——财务报告的一般规定》的通知”中第十节“承诺事项”，——对于资产负债表日存在的重大承诺事项，应在财务报表附注中按已签订的尚未履行或尚未完全履行的对外投资合同及有关财务支出、已签订的正在或准备履行的大额发包合同、已签订的正在或准备履行的租赁合同及财务影响、其他重大财务承诺等分项说明其存在的原因和金额。如果公司没有需要说明的承诺事项，也应予以说明。”——感觉并不支持"已批准但未签约"

回答人：chenyiwei
已经过公司内部有权部门批准，但尚未正式签约的资本支出承诺，属于高度可能发生的交易，对预测未来现金流有重要作用，因此该类“已批准但尚未签约”的承诺事项也应当作为承诺事项予以披露。

提问人：hyp530 时间：2017-03-31 14:41:08
请会计准则哪里有要求披露经营性承诺或资本承诺？我觉得并没有啊

回答人：chenyiwei
租赁准则中对租赁承诺的披露有明确要求；证监会和国资委对上市公司和国有企业附注披露中承诺事项的披露有明确要求。